臺灣士林地方法院刑事裁定
110年度單禁沒字第282號
聲  請  人  臺灣士林地方檢察署檢察官
被      告  許惠萍




上列聲請人因被告違反毒品危害防制條例案件，聲請宣告沒收（
110年度聲沒字第261號），本院裁定如下：
    主  文
扣案如附表所示之物，均沒收銷燬之。
    理  由
一、聲請意旨略以：被告許惠萍基於施用第二級毒品甲基安非他
    命之犯意，於下列時、地施用第二級毒品，因其前因施用第
    二級毒品案件，經依臺灣新北地方法院109年度毒聲字第992
    號裁定執行觀察、勒戒後，認無繼續施用毒品之傾向，於民
    國110年10月22日執行完畢釋放，並經臺灣新北地方檢察署
    檢察官以110年度毒偵緝字第897號為不起訴處分，而被告所
    為下列施用第二級毒品之行為，係在前開觀察、勒戒前所犯
    ，為前開觀察、勒戒之保安處分效力所及，業經聲請人以11
    0年度毒偵字第1765號、110年度毒偵緝字第287號為不起訴
    處分，下列扣案之甲基安非他命3包及吸食器具2組均屬違禁
    物，爰依刑法第40條第2項、毒品危害防制條例第18條第1項
    前段規定，聲請宣告沒收銷燬：
（一）於109年6月3日某時許，駕駛車牌號碼000-0000號自用小
      客車，搭載李盈佩（另經緩起訴處分），行經新北市新店
      區某不詳地點，將車輛臨停路邊，在車上以將第二級毒品
      甲基安非他命放置玻璃球吸食器內燒烤吸食煙霧之方式，
      施用第二級毒品甲基安非他命1次。其後被告再駕車搭載
      李盈佩前往新北市三重區，將車輛停在新北市○○區○○街0
      號「重新立體停車塔」。嗣於同日上午11時40分許，在「
      重新立體停車塔」內為警盤查，當場在李盈佩隨身包包內
      扣得毒品吸食器1組（經乙醇沖洗，檢出甲基安非他命成
      分）。警方再於同日下午1時許，持本院核發之搜索票，
      在新北市○○區○○街000○0號執行搜索，當場扣得違禁物第
      二級毒品甲基安非他命1小包（白色透明結晶塊，淨重0.2
      330公克，取樣0.0002公克，餘重0.2328公克；聲請書贅
      載「吸食器具1組」）。
（二）於109年4月23日（聲請書誤載為「109年4月22日」）中午
      12時許，在其新北市○○區○○街00○0號5樓居所，以將第二
      級毒品甲基安非他命放置玻璃球吸食器內燒烤吸食煙霧之
      方式，施用第二級毒品甲基安非他命1次。嗣於109年4月2
      4日凌晨搭乘其夫所駕駛之自用小客車行經臺北市○○區○○○
      路0段000號前經警攔停，經其同意後搜索隨身攜帶皮包而
      扣得第二級毒品甲基安非他命2包（驗餘淨重1.32公克）
      及吸食器1組（經乙醇沖洗，檢出甲基安非他命成分）。
二、按查獲之第一、二級毒品及專供製造或施用第一、二級毒品
    之器具，不問屬於犯罪行為人與否，均沒收銷燬之，毒品危
    害防制條例第18條第1項前段定有明文。又違禁物或專科沒
    收之物得單獨宣告沒收，刑法第40條第2項亦有明定。
三、經查：
（一）被告於109年4月23日中午，在當時位於新北市○○區○○街00
      ○0號5樓居所，以將第二級毒品甲基安非他命置入吸食器
      內，下以火燒烤後吸食所生煙霧之方式，施用第二級毒品
      ，嗣於同年月24日凌晨1時40分許，乘坐其夫所駕車輛行
      經臺北市○○區○○○路0段000號前遇警攔查，同意警方執行
      搜索，經警在其隨身攜帶之包包內查獲施用第二級毒品所
      用之吸食器1組及施用所餘之白色透明晶體2包；另被告於
      109年6月3日上午9、10時許，駕車搭載友人李盈佩外出時
      ，在所駕車輛行經新北市新店區中正路之際，以將第二級
      毒品甲基安非他命置放於吸食器內，下以火燒烤後吸食所
      生煙霧之方式，施用第二級毒品，並將該吸食器藏放於李
      盈佩攜帶之包包內，嗣於同日上午11時40分許，在新北市
      ○○區○○街0號重新立體停車塔遇警盤查，李盈佩主動將上
      開吸食器交警查扣，並經警於同日下午1時許，在被告位
      於新北市○○區○○街000○0號居所執行搜索，查扣被告施用
      所餘之白色透明結晶塊1包；而被告於上開時、地經警查
      獲後，均經警採尿送驗，尿液檢驗結果均呈安非他命及甲
      基安非他命陽性反應等情，業經被告於警詢及偵查時坦認
      無誤【見臺灣士林地方檢察署109年度毒偵字第785號卷（
      下稱毒偵785卷）第13頁至第15頁、第84頁、109年度毒偵
      字第1063號卷（下稱毒偵1063卷）第14頁至第16頁、第22
      頁、第76頁】，並經證人李盈佩於警詢時證述明確（見毒
      偵1063卷第26頁至第27頁），復有自願受搜索同意書、本
      院搜索票、臺北市政府警察局保安警察大隊、刑事警察大
      隊搜索扣押筆錄、扣押物品目錄表、臺北市政府警察局偵
      辦毒品案件尿液檢體委驗單、台灣尖端先進生技醫藥股份
      有限公司109年5月12日、6月18日出具之濫用藥物檢驗報
      告在卷可憑（見毒偵785卷第34頁至第39頁、第101頁、第
      103頁、毒偵1063卷第38頁至第41頁、第43頁至第46頁、
      第79頁至第80頁），堪以認定。
（二）被告另因於109年2月27日施用第二級毒品甲基安非他命案
      件，經依臺灣新北地方法院109年度毒聲字第992號裁定執
      行觀察、勒戒後，因認無繼續施用毒品之傾向，於110年1
      0月22日執行完畢接續執行另案徒刑，並經臺灣新北地方
      檢察署檢察官以110年度毒偵緝字第897號為不起訴處分；
      而其於109年4月23日、6月3日所為上開施用第二級毒品之
      行為，因係在該次觀察、勒戒前所為，為該次觀察、勒戒
      效力所及，經聲請人以110年度毒偵字第1765號、110年度
      毒偵緝字第287號為不起訴處分，此有上開不起訴處分書
      、臺灣高等法院被告前案紀錄表在卷可稽。因前述被告於
      109年4月24日經警查扣之白色透明晶體2包（淨重合計1.3
      4公克，其中0.02公克經鑑定用罄，驗餘淨重合計1.32公
      克）、吸食器1組經乙醇沖洗，及其於同年6月3日經警查
      扣之白色透明結晶塊1包（淨重0.233公克，其中0.0002公
      克經鑑定用罄，驗餘淨重0.2328公克）、吸食器1組經乙
      醇沖洗，均經檢出第二級毒品甲基安非他命成分，此有臺
      北市政府警察局109年北市鑑毒字第148號鑑定書、交通部
      民用航空局航空醫務中心109年5月6日航藥鑑字定0000000
      號、109年6月15日航藥鑑字第0000000號毒品鑑定書附卷
      為證（見毒偵785卷第94頁、第114之1頁、毒偵1063卷第8
      3頁），且上開扣案甲基安非他命之包裝袋3只及吸食器因
      留有毒品殘渣，難以完全析離，應視同毒品，均屬違禁物
      ，不問屬於被告與否，均應依毒品危害防制條例第18條第
      1項前段規定沒收銷燬之，故本件聲請為有理由，應予准
      許；至於鑑定用罄部分，因已滅失，自毋庸為沒收銷燬之
      諭知，附此敘明。　　　
四、依刑事訴訟法第455條之36第2項，毒品危害防制條例第18條
    第1項前段，刑法第40條第2項，裁定如主文。
中　　華　　民　　國　　111 　年　　3 　　月　　4 　　日
　　　　　　　　　刑事第一庭法　官  邰婉玲
以上正本證明與原本無異。
對於本件裁定如有不服，應於送達後5日內，向本院提出抗告書
狀，敘述抗告之理由，抗告於臺灣高等法院。
因疫情而遲誤不變期間，得向法院聲請回復原狀。
　　　　　　　　　　　　　　書記官　劉致芬
中　　華　　民　　國　　111 　年　　3 　　月　　4 　　日
【附表】
編號 扣案物 查獲日期 1 第二級毒品甲基安非他命（驗餘淨重壹點參貳公克，含包裝袋貳只）。 109年4月24日。 2 內含第二級毒品甲基安非他命之吸食器壹組。 109年4月24日。 3 第二級毒品甲基安非他命（驗餘淨重零點貳參貳捌公克，含包裝袋壹只）。 109年6月3日。 4 內含第二級毒品甲基安非他命之吸食器壹組。 109年6月3日。